

CONTACTO

emanuelnoe16@gmail.com

emanuelhardwell.github.io

in @emanuelvasquezmtz

Oaxaca de Juárez o remoto

HABILIDADES

Trabajo en equipo

Responsable

Autodidacta

LENGUAJES Y FRAMEWORKS

NodeJs

Express

Redux

Bootstrap

Material UI

BASES DE DATOS

MongoDB

MySQL

PLATAFORMAS

GitHub

IDIOMAS



Español - Nativo

EMANUEL VÁSQUEZ

INGENIERO EN SISTEMAS COMPUTACIONALES

Full Stack Developer

JavaScript - React - Nodejs - MySQL - MongoDB

PERFIL PERSONAL

Desarrollador web Full Stack JavaScript con más de 1 año de experiencia en la industria. Dedicado a diferentes ramas de la programación en diferentes lenguajes, diseño web y administración de base de datos.

Apasionado por aprender nuevas tecnologías.

EXPERIENCIA LABORAL

Full Stack MERN -- Sistemas y procedimiento de construcción Nairobi

Oaxaca de Juárez, Oaxaca | Nov. 2021 - May. 2022

- Desarrolle nuevos módulos del sistema, para gestionar y administrar los proyectos de arquitectura y de construcción.
- Estuve colaborando en el desarrollo del proyecto en el Backend y Frontend.

Tecnologías: React, Redux, Material UI, JavaScript / Node, Express, MongoDB, Mongoose (ODM), JWT

Backend NodeJs -- Los busos gym (freelancer)

Puerto Escondido, Oaxaca | Feb. 2021 - Sept. 2021

• Desarrolle una API Rest para administrar las membresías y gestionar las dietas de los alumnos del nuevo gimnasio.

Tecnologías: Node, Express, MySQL, Sequelize (ORM), JWT

FORMACIÓN ACADÉMICA

Instituto Tecnológico de Oaxaca

Ingeniería en Sistemas Computacionales | Agto. 2016 - Dic. 2020

Instituto Internacional de Seguridad (ICSI)

Seguridad de servidores web | En. 2021 - presente